臺灣高等法院刑事裁定
　　再審聲請人
　　即受判決人　甲○○
上列聲請人因過失傷害案件，對於本院93年度交上易字第102 號
，中華民國 93年5月11日之確定判決（臺灣臺北地方法院92年度
交易字第659號、臺灣臺北地方法院檢察署92年度偵字第12430號
），聲請再審，本院裁定如下：
    主  文
再審之聲請駁回。
    理  由
一、聲請意旨略以：
（一）法條條文明文規定，所謂的確定判決，必須合於刑事訴訟
      法第154 條之規定。
（二）刑事訴訟法第155 條後段，無證據能力，未經合法調查之
      證據，不得作為判斷之依據。及第420 條前3 項、第6 項
      ，第421 條等˙˙˙地院、高院所憑之證物，怎可僅憑鑑
      定委員會之結果？為並未鑑定事實之證明。員警拍照之事
      實呈現，且不能參照錄影存證！其所為之鑑定是否含利益
      輸送？何人監督，此為合理懷疑且有失公正！
（三）地院、高院皆以被告犯刑法第284 條第1 項前段過失傷害
      罪，皆認用法、量刑均無不當？被告乃依交通規則行駛，
      皆因路況不得已才行駛禁行機車之道路，只能待杭州南路
      左側直行兼左轉之道路車少方能左轉，且打了方向燈，然
      而告訴人確嚴重超速，並依指向線等全違反交通規則，請
      參照員警拍照存證並於3 次地院及高院之供詞，約20公尺
      前即見被告欲左轉，而如此之事故，被告絕對無法避免！
（四）以此事實之認定且有員警拍照存證，就能有任何扭曲，是
      事實之還原！被告有何過失，何來過失傷害罪？刑法第14
      條所認定之過失為何？被告是不能認識之過失！而告訴人
      李原銘應以後段˙˙˙以過失論。但是法院如此判法，法
      理何在，「法院」有何意義？
（五）以刑法第14條及前列被告所言，法院必須判處告訴人依刑
      法第14條並第13條定其刑責，才符合法院之刑責。以現在
      論，若地院、高院所判公正，莫非不論刑責輕重，犯法者
      ，只因合法者仁慈，而可以反控對方？或許說的離譜，但
      是法院的判決就是樣本！都可以隨告訴人一樣的作為？
（六）高院判決事實及理由第2 點，禁行機車之道路汽車或機車
      如何停留超過1 秒？那10秒怎麼停？被告不禁要問，法院
      怎麼這麼幼稚，難道沒有看電視？而法院所採詞彙被告不
      採納，非自首，是請交警處理裁決，告訴人之受傷，被告
      也仁至義盡，只撞到被告之左側後照鏡，而付了其臺大醫
      院之醫藥費，若是撞擊被告之人身，照法院判決之衡量，
      等於被告活該！
（七）所說此究屬事故發生之共同原因？那刑法第14條及第13條
      是什麼東西？
（八）單向道兩段式左轉，被告請求那位法官或檢察官示範給被
      告參照，那就感恩莫盡！
（九）或許被告之供詞前後不一，然被告並非電腦，只一樣能準
      確！中正一分局筆錄為準！而告訴人是否酒測過量，被告
      不得而知，其因受傷，被告無從查證，且不能查明，人都
      有惻隱之心！並未聞測！且乃2 公分，非2 公尺，因只撞
      擊被告左側後照鏡，拍照存證。
（十）被告確有打了方向燈左轉，而告訴人供詞反覆，地院、高
      院所言為20公尺前即見被告停止與左轉，怎麼可以採信，
      法院採信證據何須？
（十一）兩段式左轉，除重要十字路口，哪裡還存在交通規則自
        然重要，是給行駛人之警惕，然而事實並非如此，現實
        路況才符合一半之規則，非同法律所謂的程序等，可以
        現實路況考察，但是法規，雖然條文不變！除非修法，
        但是被告有一定律，法律必須於情、於理、於法，說得
        過去，且須為大眾所認同及公僕暨所謂的立法委員，高
        等法院共同之下才算數。
二、按聲請再審，應以再審書狀敘述理由，附具原判決之繕本及
    證據，提出於管轄法院為之，刑事訴訟法第429 條定有明文
    。所謂敘述理由，關於為受判決人之利益聲請再審者，係指
    敘述符合同法第420 條第1 項各款所列情形之一或第421 條
    有足以影響於判決之重要證據漏未審酌者，足認受判決人應
    受較原確定判決有利之判決而言。又再審之聲請必須合於程
    式，法院方得進而為其他實體上審查。
三、查本件聲請人甲○○對本院93年度交上易字第102 號確定判
    決提起再審；遍觀其聲請意旨，多為發洩情緒之詞，或空言
    主張肇事責任並不在其本人，原確定判決遽採信告訴人之證
    言，而直接判決被告有罪云云，惟並未明確敘明究係有何合
    於刑事訴訟法第420 條第1 項或第421 條所定之再審事由，
    亦未提出何項具體證據，其聲請再審之程序顯然違背規定。
四、至聲請人於聲請狀證據欄雖記載證物為中正一分局筆錄、分
    局員警拍照存證、告訴人在法院之供詞等，惟並未附具該等
    證物，亦未明確敘明究係有何合於刑事訴訟法第420條第1項
    或第421 條所定之再審事由，其聲請再審之程序顯然違背規
    定，應予駁回。
五、據上論斷，應依刑事訴訟法第433條，裁定如主文。
中　　華　　民　　國　　94　　年　　1 　　月　　31　　日
                  交通法庭審判長法  官  陳正雄
                                法  官  許宗和
                                法  官  許錦印
以上正本證明與原本無異。
不得抗告。
                                書記官  林蓓瑜
中　　華　　民　　國　　94　　年　　2 　　月　　1 　　日
